臺灣宜蘭地方法院民事判決
　　原　　　告　丁○○
　　原　　　告　甲○○
　　訴訟代理人　丙○○
　　右二人共同
　　被　　　告　乙○○
當事人間損害賠償事件，本院於九十三年十二月三日言詞辯論終
結，判決如下：
    主  文
被告應給付原告丁○○新臺幣柒萬捌仟零柒拾陸元，及自民國九
十三年月六日九起至清償日止，按年息百分之五計算之利息。
被告應給付原告甲○○新臺幣萬仟壹佰肆拾捌元，及自民國
九十三年月六日九起至清償日止，按年息百分之五計算之利息。
原告其餘之訴駁回。
訴訟費用由原告丁○○負擔二十五分之八，原告甲○○負擔二十
五分之十六；餘由被告負擔。
本判決第一項、第二項得假執行。
原告其餘假執行之聲請駁回。
    事實及理由
甲、程序方面：
    本件被告未於言詞辯論期日到場，核無民事訴訟法第三百八
    十六條各款所列情形，爰依原告之聲請，由其一造辯論而為
    判決。
乙、實體方面：
一、原告主張：
（一）被告於民國（下同）九十二年十二月二十八日凌晨駕駛牌
      照九Ｆ—八０四七號自用小客車，沿宜蘭縣宜蘭市○○道
      路，由黎霧橋往高東橋方向行駛，途經外環道路與大福路
      之交岔路口，本應注意汽車行駛時，駕駛人應注意車前狀
      況，隨時採取必要之安全措施及汽車行駛至閃光黃燈之路
      口時，應減接近，注意安全，小心通過，而依當時情形，
      又無不能注意之情事，竟疏於注意，於通過上開交岔路口
      時，未留意車輛及閃光黃燈號誌之警示標示，並注意路況
      ，隨時為停車之準備，適時有原告丁○○騎乘車牌號碼Ｒ
      Ｃ五—八七三號重型機車搭載甲○○沿大福路，由宜蘭市
      往頭城鎮方向以時速四十餘公里行駛，二車在該路口發生
      碰撞，致原告丁○○受有右股骨幹斷裂、右肩鎖骨峰關節
      脫臼、雙肺血胸等傷害，原告甲○○受有右側股骨骨折之
      傷害。被告因觸犯過失傷害罪，而經本院簡易庭以九十三
      年度宜交簡字第五十九號判決判處拘役三十日確定在案。
（二）被告因過失致原告二人受有前揭傷害自應負侵權行為損害
      賠償責任。原告爰依民法第一百八十四條第一項前段及及
      第一百九十五條第一閒前段等規定，請求被告賠償下列之
      損害：
  １、原告丁○○之醫療費用新臺幣（下同）四萬五千一百八十
      八元：原告因受傷，至行政院國軍退除役官兵輔導委員會
      台北榮民總醫院（下簡稱榮民總醫院）急救、治療，共支
      出醫療費四萬五千一百八十八元。
  ２、原告甲○○之醫療費用一萬二千八百六十五元：原告因受
      傷，至財團法人長庚紀念醫院（下簡稱長庚醫院）急救、
      治療，共支出一萬二千八百六十五元。
  ３、原告二人之精神慰撫金各二百萬元：原告丁○○、甲○○
      均正值青春年華，因本件車禍受傷嚴重，除身體正值人生
      事業開創之際，受此傷害必須接受身體復健外，心理之創
      痛亦需長期治療，精神之浩劫，苦不堪言，其中丁○○病
      情較重，難以服兵役，亦不能報考警官學校，人生規劃受
      到改變，且因本件車禍破相，心靈受創，不可言喻，爰各
      請求二百萬元之精神慰撫金。
（三）並聲明：
  １、被告應給付原告丁○○二百零四萬五千一百八十八元，及
      自起訴狀繕本送達翌日起至清償日止，按年息百分之五計
      算之利息。被告應給付原告甲○○二百零一萬二千八百六
      十五元，及自起訴狀繕本送達翌日起至清償日止，按年息
      百分之五計算之利息。
  ２、願供擔保請准宣告假執行。
二、被告未於言詞辯論期日到場，亦未提出書狀作何聲明或陳述
    。
三、得心證之理由：
（一）原告主張被告於前揭時、地駕駛自用小客車，疏於注意車
      前狀況，隨時採取必要之安全措施及汽車行駛至閃光黃燈
      之路口時，應減接近，注意安全，小心通過，而依當時情
      形，又無不能注意之情事，竟疏於注意，於通過上開交岔
      路口時，未留意車輛及閃光黃燈號誌之警示標示，並注意
      路況，隨時為停車之準備，致原告二人受有上開傷害，被
      告因而觸犯過失傷害罪，經本院簡易庭以九十三年度宜交
      簡字第五十九號判決判處拘役三十日確定在案等事實，業
      據其提出台灣宜蘭地方法院檢察署檢察官九十三年度偵字
      第偵字第六三六號聲請簡易處刑書影本一份為證，並經本
      院調取九十三年度宜交簡字第五十九號刑事案卷，審閱卷
      附道路交通事故調查報告表、現場照片、診斷證明書、兩
      造警訊筆錄、臺灣省基宜區車輛行車事故鑑定委員會鑑定
      意見書等資料，查明屬實，而被告經合法通知未到場，亦
      未提出書狀爭執，依上開證據，自堪認定原告此部分主張
      為真正。
（二）按汽車行駛時，駕駛人應注意車前狀況，並隨時採取必要
      安全措施，且至交岔路口，其行進、轉彎應遵守燈光號誌
      之指示，道路交通安全規則第九十四條第三項、第一百零
      二條第一項第一款分別定有明文，被告駕車自應注意上開
      交通安全規範，且依當時情形，並無不能注意之情事，其
      疏未注意，未留意車輛及閃光號誌，並為隨時停車之準備
      ，以致肇事，使原告受傷，其就本件車禍之發生，自有過
      失甚明，且其過失與原告所受傷害間，並有相當因果關係
      。然本件原告丁○○騎乘機車，行經上開肇事路段時，亦
      有疏未遵守道路交通安全規範，於行經閃光紅燈路口時，
      並未減速接近，且未先停止於交岔路口前，讓幹道車優先
      通行，並為本件肇事之主要原因，亦有前述臺灣省基宜區
      車輛行車事故鑑定委員會鑑定意見書可參，審酌本件車禍
      發生之情狀輔以前揭鑑定意見書，本院認為原告丁○○違
      規情節高於被告，其過失程度並非甚輕微，本院認其過失
      比例應為十分之六，而被告之過失比例應為十之四，附此
      敘明。
（三）按因故意或過失，不法侵害他人之權利者，負損害賠償責
      任；又不法侵害他人之身體或健康者，對於被害人因此喪
      失或減少勞動能力或增加生活上之需要時，應負損害賠償
      責任；再按不法侵害他人之身體、健康、名譽、自由、信
      用、隱私、貞操，或不法侵害其他人格法益而情節重大者
      ，被害人雖非財產上之損害，亦得請求賠償相當之金額。
      民法第一百八十四條第一項前段、第一百九十三條第一項
      及第一百九十五條第一項前段分別定有明文。本件被告駕
      車過失肇事，致原告受有上開傷害，自構成侵權行為，對
      於原告因而所受之損害，自應負賠償責任。茲原告請求被
      告賠償之金額，應否准許，分述如下：
  １、醫療費用部份：
      原告丁○○主張其受傷後，至榮民總醫院急救、治療，共
      計支出醫藥費四萬五千一百八十八元，並提出榮民總醫院
      醫療單據二（均影本）為證，另原告甲○○受傷後，至長
      庚醫院急救、治療，共計支出醫療費用一萬二千八百六十
      五元，並提出長庚醫院醫療單據七紙（均影本）及義興救
      護車股份有限公司收據一紙（影本），經核，依原告受傷
      狀況及各收據所載醫療費別，分別為診察費、藥費、檢驗
      費、手術費、病房費等費用（自負額），堪認屬治療上之
      必要費用，原告二人所主張前揭費用均係屬原告所生之損
      害，自應由被告賠償。
  ２、精神慰藉金部分：
      查原告丁○○因本件車禍，受有上開傷害，除住院數日外
      ，並須多次往返門診追蹤治療、半年不宜劇烈運動，衡情
      ，自受有肉體及精神上相當之痛苦，原告丁○○現為二十
      一歲之齡，就讀中，名下並無動產、不動產；原告甲○○
      因本件車禍，受有前開傷害，除住院數日外，須多次往返
      門診追蹤治療，衡情，自受有肉體及精神上相當之痛苦，
      原告現為二十一歲之齡，原名下並無動產、不動產，現工
      作中月薪二萬元作等情，業據原告陳明在卷；而被告則目
      前查無工作資料，為二十二歲之齡，有前開刑事案卷及本
      院稅務電子閘門所得調件明細表在卷可稽，本院綜酌原告
      所受傷害情狀、兩造身分、地位、經濟狀況等一切情狀，
      認原告丁○○請求慰撫金二百萬元，核屬過高，原告丁○
      ○部分應予酌減為十五萬元，原告甲○○部分應予酌減為
      七萬元，較為妥適，逾此數額之請求，則無理由。
（四）綜上所述，原告丁○○得主張之損害金額共計應為十九萬
      五千一百八十八元（十五萬元加上四萬五千一百八十八元
      ）。原告甲○○得主張之損害金額共計應為八萬二千八百
      六十五元（七萬元加上一萬二千八百六十五元）。另按，
      損害之發生或擴大，被害人與有過失者，法院得減輕賠償
      金額，或免除之。前項之規定，於被害人之代理人或使用
      人與有過失者，準用之。民法第二百十七條第一項、第三
      項定有明文。本件原告如前所述，就本件損害之發生或擴
      大，與有過失，依民法第二百十七條第一項規定，原告丁
      ○○乃與有過失；另原告甲○○因其使用人即原告丁○○
      與有過失，依同法第二百十七條第三項準用第一項規定，
      原告甲○○亦為與有過失。本院審酌本件交通事故之發生
      及損害情形，認原告之比例為十分之六，被告過失比例為
      十分之四。則依此，原告丁○○、甲○○得請求被告賠償
      之金額分別為七萬八千零七十六元、三萬三千一百四十八
      元（元以下均四捨五入）。
四、從而，原告本於侵權行為法律關係，請求被告給付原告丁○
    ○七萬八千零七十六元，及自起訴狀繕本送達被告翌日，即
    九十三年六月九日起至清償日止，按年息百分之五計算之利
    息；請求被告給付原告甲○○三萬三千一百四十八元，即自
    起訴狀繕本送達被告翌日，即九十三年六月九日起至清償日
    止，按年息百分之五計算之利息，為有理由，應予准許。逾
    此範圍之請求則無理由，應予駁回。
五、本判決原告勝訴部分（即判決主文第一項、第二項），原告
    雖陳明願供擔保請求宣告假執行，惟因該項所命被告給付之
    金額未滿五十萬元，爰依民事訴訟法第三百八十九條第一項
    第五款之規定，不命原告供擔保，逕依職權為假執行之宣告
    。至於本判決原告敗訴之部分，其訴既遭駁回，則該部分假
    執行之聲請即失所附麗，應併予駁回。
丙、據上論結，本件原告之訴為一部有理由、一部無理由，依民
    事訴訟法第七十九條、第三百八十九條第一項第五款，判決
    如主文。
中　　華　　民　　國　　93　　年　　12　　月　　24　　日
                  臺灣宜蘭地方法院民事庭
                              法    官    李毓華
正本與原本無異。
如對本判決上訴，須於判決送達後廿日內向本院提出上訴狀。
中　　華　　民　　國　　93　　年　　12　　月　　24　　日
                              書 記 官    莊錫聰
